【裁判字號】    97,審交訴,75
【裁判日期】    971013
【裁判案由】    公共危險
【裁判全文】
臺灣高雄地方法院刑事判決            97年度審交訴字第75號
公  訴  人  臺灣高雄地方法院檢察署檢察官
被      告  甲○○
上列被告因公共危險案件，經檢察官提起公訴（97年度調偵字第
339 號），本院依簡式審判程序審理，判決如下：
    主  文
甲○○犯過失傷害罪，處有期徒刑貳月。又犯肇事致人傷害逃逸
罪，處有期徒刑陸月。應執行有期徒刑柒月，緩刑貳年，並應向
公庫支付新臺幣萬元。
    事  實
一、甲○○於民國96年11月11日凌晨0 時20分許，駕駛豐田廠牌
    車牌號碼YX- 0370號自用小客車沿高雄市○○○路東向西行
    駛，行經高雄市苓雅區○○○路與高速公路東側便道口之際
    ，原應注意行車時速不得超過50公里，汽車行經交岔路口時
    ，應遵守號誌，駕駛人並應隨時注意行車狀況，以採取必要
    之安全措施，且依當時夜間有照明、天候晴、車況、視距均
    良好，無障礙物等節，又無不能注意之情形，竟疏未注意及
    此，以行車速度約80公里超速且未依號誌行駛，亦未注意車
    前狀況，適有乙○○駕駛車牌號碼XH-5505 號自用小客車自
    三多一路由西向東依號誌左轉至高速公路便道，甲○○見狀
    煞車不及，致其自小客車左側擦撞乙○○駕駛自小客車，乙
    ○○因而受有左前額擦挫傷、前胸挫傷、右膝擦傷、左膝淤
    傷和頸椎受傷等傷害。詎甲○○明知其駕車肇事致人受傷，
    竟未下車查看並施予必要之救護措施，反駕車逃離現場，嗣
    遺留一枚豐田廠牌之標誌牌，為警循線查獲。
二、案經乙○○訴由高雄市政府警察局苓雅分局報告臺灣高雄地
    方法院檢察署檢察官偵查起訴。
    理  由
一、本件被告甲○○所犯公共危險等罪，為死刑、無期徒刑、最
    輕本刑為3 年以上有期徒刑以外之罪，其於準備程序進行中
    ，就被訴事實為有罪之陳述，經本院告知簡式審判程序之旨
    ，並聽取檢察官及被告之意見後，裁定進行簡式審判程序。
二、上開犯罪事實，業經被告甲○○於本院審理中坦承不諱，核
    與證人即被害人乙○○於警詢及偵查中時證述相符，並有現
    場蒐證照片15紙、高雄市立民生醫院診斷證明書1 份、道路
    交通事故現場圖、高雄市政府警察局交通大隊事故談話紀錄
    表、疑似道路交通事故肇事逃逸追查表、通聯記錄、苓雅分
    局福德二路派出所承辦員警職務報告1 份、YX-0370 號自用
    小客車估價單在卷可查，足認被告之自白與事實相符，洵堪
    採信。從而，本件事證明確，被告犯行，應堪認定，應依法
    論科。
三、被害人乙○○於本件車禍受有左前額擦挫傷、前胸挫傷、右
    膝擦傷、左膝淤傷和頸椎受傷等傷害，嗣另因鼻咽癌併肝癌
    而於97年2 月22日去世，有高雄市立民生醫院診斷證明書、
    榮民醫院死亡證明書在卷可查。故核被告所為，係犯刑法第
    284 條第1 項前段之過失傷害罪及同法第185 條之4 之駕駛
    動力交通工具肇事致人於傷而逃逸罪。其所犯上開2 罪，犯
    意各別，行為互殊，構成要件亦不相同，應予分論併罰。爰
    審酌被告駕車速度甚快，造成被害人乙○○之車輛撞及涵洞
    並受損嚴重，且受有上開傷害，肇事後竟未對傷者加以救護
    反而逃離現場，並不足取，惟其犯後即坦承犯行，態度尚可
    ，犯後被害人乙○○因鼻咽癌併肝癌於97年2 月22日去世，
    而未及和解，然另賠償被害人繼承人丙○○、戊○○、丁○
    ○新臺幣（下同）15萬元並獲得原諒，有調解書、陳報狀及
    本院審理筆錄在卷可查，尚有悔意等一切情狀，分別量處如
    主文所示之刑，並定應執行刑。
四、末被告未曾受有期徒刑以上刑之宣告，有臺灣高等法院被告
    前案紀錄表在卷可按，其因一時失慮，致罹刑章，事後坦承
    犯行，尚具悔意，經此刑之宣告後，應知警惕而無再犯之虞
    ，本院因認暫不執行其刑為當，爰併予宣告緩刑2 年，以啟
    自新。並考量被告過失傷害後肇事逃逸，應課予一定之負擔
    ，以示警惕，及被告願意向公庫支付新臺幣3 至5 萬元，
    本件所諭知緩刑期間為2 年及其家境勉持等一切情狀，併依
    刑法第74條第2 項第4 款諭知被告應向公庫支付新臺幣3 萬
    元。
據上論斷，應依刑事訴訟法第273 之1 第1 項、第299 條第1 項
前段，刑法第185 條之4 、第284 條第1 項前段、第51條第5 款
、第74條第1 項第1 款、第2 項第4 款，刑法施行法第1 條之1
，判決如主文。
本案經檢察官己○○到庭執行職務。
中    華    民    國    97    年    10    月    13    日
                  交通法庭  法  官  梁淑美
以上正本證明與原本無異。
如不服本判決應於收受本判決後10日內向本院提出上訴書狀，並
應敘述具體理由，如未敘述上訴理由者，應於上訴期間屆滿後20
日內補提理由書狀於本院（均須按他造當事人之人數附繕本）「
切勿逕送上級法院」。
中    華    民    國    97    年    10    月    13    日
                            書記官  林豐富
附錄本案論罪科刑法條：
中華民國刑法第185條之4
（肇事遺棄罪）
駕駛動力交通工具肇事，致人死傷而逃逸者，處6 月以上5 年以
下有期徒刑。
中華民國刑法第284條
（過失傷害罪）
因過失傷害人者，處6 月以下有期徒刑、拘役或5 百元以下罰金
，致重傷者，處1 年以下有期徒刑、拘役或5 百元以下罰金。
從事業務之人，因業務上之過失傷害人者，處1 年以下有期徒刑
、拘役或1 千元以下罰金，致重傷者，處 3 年以下有期徒刑、
 拘役或2 千元以下罰金。


司法院資訊處製作；財團法人民間司法改革基金會備份。
